臺灣高雄地方法院民事裁定
109年度消債清字第327號
聲  請  人  賀昌偉  
0000000000000000

0000000000000000

代  理  人  孫嘉男律師
上列當事人因消費者債務清理事件聲請清算，本院裁定如下：
    主  文
聲請人賀昌偉自中華民國一一○年五月六日下午四時起開始清算
程序。
命司法事務官進行本件清算程序。
    理  由
一、聲請意旨略以：伊有不能清償債務情事，前向本院聲請調解
    債務清償方案，惟調解不成立。伊又未經法院裁定開始更生
    程序或許可和解或宣告破產，爰聲請清算等語。
二、按債務人不能清償債務或有不能清償之虞者，得依本條例所
     定更生或清算程序，清理其債務；債務人於法院裁定開始
    更生程序或許可和解或宣告破產前，得向法院聲請清算；法
    院開始清算程序之裁定，應載明其年、月、日、時，並即時
    發生效力；法院開始更生或清算程序後，得命司法事務官進
    行更生或清算程序，必要時得選任律師、會計師或其他適當
    之自然人或法人1人為監督人或管理人，消費者債務清理條
    例（下稱消債條例）第3條、第80條前段、第83條第1項、第
    16條第1項分別定有明文。
三、經查：
  ㈠聲請人前於民國109年11月5日提出債權人清冊，向本院聲請
    調解債務清償方案，經本院109年度司消債調字第640號受理
    ，於109年11月25日調解不成立，聲請人於同日以言詞聲請
    清算等情，業經本院依職權調閱上開調解卷宗核閱無訛。
  ㈡聲請人於107年度申報所得為新臺幣（下同）4,000元，108年
    度則無申報所得，名下無財產，有富邦人壽保單解約金3,14
    9元，至南山人壽、康健人壽保單則非要保人；又聲請人因
    右側氣胞切除右上肺葉及右中肺葉，並因肺泡性氣腫併發左
    側氣胸，接受左上肺葉楔狀切除，其因右上肺葉及右中肺葉
    切除致中度肺功能器官障礙，終身僅能從事輕便活動，其自
    107年11月起迄今均無業，在家照顧失智無法自理生活之父
    親賀斌，並管理支配父親每月領取之俸金36,059元、優存利
    息4,050元、遺屬年金3,772元，其中僅7,000元作為聲請人
    之生活費使用，其餘則用以支付父親之外籍看護費、生活費
    ，現未領取補助或給付；另聲請人母親賀黃鉛於107年10月1
    9日殁，所遺現金及存款共計335,971元，辦理喪葬事宜後，
    僅餘123,291元，胞姐賀湘華分得40,000元，餘83,291元則
    作為聲請人與父親之生活所需支出等情，有財政部高雄國稅
    局107年至108年綜合所得稅各類所得資料清單及財產歸屬資
    料清單【本院109年度司消債調字第640號卷（下稱調卷）第
    9至11頁】、財產及收入狀況說明書（調卷第4頁）、債權人
    清冊（調卷第5頁）、戶籍謄本（本案卷第44頁）、勞工保
    險被保險人投保資料表（調卷第12頁）、個人商業保險查詢
    結果表（調卷第14頁）、財團法人金融聯合徵信中心前置協
    商專用債權人清冊（調卷第6至7頁）、信用報告（調卷第8
    頁）、社會補助查詢表（本案卷第56至58頁）、高雄市政府
    都市發展局函（本案卷第82頁）、存簿（本案卷第36至37頁
    ）、勞動部勞動力發展署高屏澎東分署函（本案卷第19頁）
    、勞動部勞工保險局函（本案卷第17頁、第83至84頁）、健
    保投保紀錄（本案卷第42頁）、身障證明（調卷第17頁）、
    外籍看護薪資及其他費用明細（本案卷第89至92頁）、聲請
    人110年4月1日陳報狀（本案卷第88頁）、國軍退除役官兵
    輔導委員會高雄市榮民服務處函（本案卷第81頁）、義大醫
    院診斷證明書（調卷第15頁）、義大醫療財團法人義大醫院
    函（本案卷第20頁）、國軍高雄總醫院附設民眾診療服務處
    診斷證明書（本案卷第39頁）、國軍高雄總醫院函（本案卷
    第21頁）、父親之病症暨失能診斷證明書（本案卷第29頁）
    、勞動部函（本案卷第29頁背面）、財政部高雄國稅局鳳山
    分局函（本案卷第85至87頁）、遺產稅免稅證明書（本案卷
    第93頁）、銀行來帳（本案卷第95頁）、南山人壽保險股份
    有限公司函（本案卷第79至80頁）、富邦人壽保險股份有限
    公司陳報狀（本案卷第22頁）、康健人壽保險股份有限公司
    函（本案卷第18頁）等附卷可參。依聲請人上述工作、收入
    情形，聲請人僅有父親每月領取之俸金、優存利息、遺屬年
    金中之7,000元，可供運用。
  ㈢關於聲請人個人日常必要支出部分，聲請人主張每月支出7,0
    00元（無房屋租金）乙情。按債務人必要生活費用，以最近
    1年衛生福利部或直轄市政府所公告當地區每人每月最低生
    活費1.2倍定之，清債條例第64條之2第1項定有明文。110度
    衛福部社會司所公告高雄市最低生活費為13,341元，1.2倍
    為16,009元，又聲請人陳稱係於父親所有房屋居住，客觀上
    無房屋費用支出，故於計算聲請人個人每月必要生活費時，
    即應自前開已包括聲請人居住費用在內之每月最低生活費用
    中，扣除相當於房租支出所佔比例（大約為24.36％）【計算
    式：16,009－（16,009×24.36%）＝12,109】，聲請人主張每
    月必要支出約7,000元，尚屬合理，應予採計。
  ㈣綜上所述，聲請人每月有可運用收入7,000元，扣除必要生活
    費7,000元後，已無剩餘，而其債務以富邦人壽保單解約金3
    ,149元抵償後，仍有7,780,151元（見調卷第30至39頁、第4
    3頁，包括：國泰世華銀行、台北富邦銀行、花旗銀行、滙
    豐銀行、中國信託銀行、板信銀行、遠東銀行、永豐銀行、
    台新銀行，計算式：7,783,300－3,149＝7,780,151），堪認
    聲請人確有不能清償債務之情事。從而，聲請人向本院聲請
    清算，應予准許，並命司法事務官進行本件清算程序。
四、依消債條例第11條第1 項、第83條第1 項、第16條第1 項，
    裁定如主文。
中　　華　　民　　國　 110　　年　　5 　　月　　6 　　日
              　　民事庭　　法　官　賴寶合
以上正本係照原本作成。
本裁定不得抗告。
中　　華　　民　　國　 110　　年　　5 　　月　　6 　　日
  　                        書記官　胡美儀